【裁判字號】    97,基小,1511
【裁判日期】    970807
【裁判案由】    清償債務
【裁判全文】
臺灣基隆地方法院基隆簡易庭小額民事判決
原      告  台灣新光商業銀行股份有限公司
法定代理人  乙○○
訴訟代理人  甲○○
被      告  丙○○
上列當事人間請求清償債務事件，本院於中華民國97年7月21日
言詞辯論終結，判決如下：
    主  文
被告應給付原告新臺幣伍萬零參佰陸拾玖元，及自民國九十六年
七月十七日起至清償日止，按年息百分之二十計算之利息。
訴訟費用新臺幣壹仟元由被告負擔。
本判決得假執行。
    事實及理由要領
一、原告起訴主張：被告前因購買商品，向原告（原名誠泰商業
    銀行）辦理消費性商品貸款以支付商品總價款，貸款新臺幣
    （下同）160,265元，約定自民國94年7月16日起至97年5月
    16日止，每月攤還4,579元，如未依約按期繳付，除喪失期
    限利益，全部貸款視為到期外，並按年息20％計算遲延利息
    。詎被告自96年7月16日起，即未依約還款，尚餘50,369元
    未清償，原告屢次催促付款，被告均置之不理，為此爰依消
    費借貸之法律關係，提起本件訴訟，並聲明如主文第1項所
    示。
二、被告則請求駁回原告之訴，並辯稱：伊簽約時只知道是和階
    梯股份有限公司（下稱階梯公司）簽約，並不知道原告有先
    付款給階梯公司；伊已經有寄存證信函給階梯公司，要看伊
    與階梯公司間之契約如何處理，才可能再對原告清償，伊對
    原告只是暫緩清償；又伊目前沒有工作，也沒有能力清償云
    云。
三、經查，原告主張被告為購買商品，與原告簽立消費性商品貸
    款契約書以支付商品總價款，約定被告向原告貸款160,265
    元，自民國94年7月16日起至97年5月16日止，每月攤還
    4,579元，如未依約按期繳付，除喪失期限利益，全部貸款
    視為到期外，並按年息20％計算遲延利息，而被告自96年7
    月16日起即未依約清償等事實，業據原告提出消費性貸款申
    請表、消費性商品貸款約定書、分期付款明細表等件為證，
    被告對於簽立前揭契約書即申請表乙情亦不爭執，至其雖以
    前詞置辯，惟查，兩造簽立之前揭貸款契約書即申請表約定
    事項第1條記載：「申請人同意委由誠泰行銷股份有限公司
    代為向誠泰商業銀行申請消費性商品貸款，用以支付其向特
    約商（經銷商）購買消費性商品之分期付款總價款，惟誠泰
    商業銀行保有貸款核准與否之權利」等語，足見被告向階梯
    公司購買商品應付之價金，確係授權誠泰行銷股份有限公司
    向原告辦理消費性商品貸款支付；又被告因向階梯公司購買
    語言教材商品，向原告申請消費性貸款，成立消費借貸契約
    ，已如前述，則前揭買賣契約係存在於被告與階梯公司間，
    縱階梯公司嗣後終止提供語言教學服務並受理被告退貨事宜
    ，惟原告並非該買賣契約之當事人，被告自不得以與階梯公
    司間之抗辯事由，持以對抗原告，況前揭申請表約定事項第
    7條已載明：「申請人及連帶保證人對前揭貸款之金額、相
    關費用、撥款日期等事宜願均悉數承認，並同意不得以申請
    人與特約商（經銷商）間之法律關係存在與否或其他任何事
    由（如商品之瑕疵擔保）對抗誠泰商業銀行及誠泰行銷股份
    有限公司」，前揭消費性商品貸款約定書第13條亦約定：「
    借款人及連帶保證人同意，不以其對經銷商之任何債權向貴
    行主張抵銷，一切有關商品（標的物）之瑕疵擔保、保固、
    保證、售後服務或其他契約上責任，仍應由經銷商負責，貴
    行或本人委託之誠泰行銷股份有限公司，均對借款人與經銷
    商之法律關係（包括但不限於買賣關係），不負任何責任。
    」，是縱被告現已向階梯公司寄發存證信函、商討契約等事
    宜，仍不得執此對抗原告而拒絕清償本件消費借貸債務；又
    有無資力償還，乃係執行問題，不得據為不負履行義務之抗
    辯（最高法院19年上字第1733號判例意旨參照），是被告所
    辯，均無可採。
四、從而，原告依消費借貸之法律關係，請求被告給付如主文第
    1項所示之本金、利息，為有理由，應予准許。
五、本件訴訟費用額確定如主文第二項所示金額
中    華    民    國    97    年    8     月    7     日
                  基隆簡易庭法  官  姚貴美
以上正本係照原本作成。
對於本件判決如有不服，應於收受送達後20日內向本院提出上訴
書狀，上訴於本院合議庭，並按他造當事人之人數附具繕本。
當事人之上訴，非以判決違背法令為理由不得為之，上訴狀應記
載上訴理由，表明下列各款事項：
原判決所違背之法令及其具體內容。
依訴訟資料可認為原判決有違背法令之具體事實。
中    華    民    國    97    年    8     月    7     日
                            書記官  江美琪


司法院資訊處製作；財團法人民間司法改革基金會備份。
